【裁判字號】    97,易,1818
【裁判日期】    970925
【裁判案由】    竊盜
【裁判全文】
臺灣臺北地方法院刑事判決              97年度易字第1818號
公  訴  人  臺灣臺北地方法院檢察署檢察官
被      告  乙○○
                    （現另案在臺灣臺北監獄執行中）
上列被告因竊盜案件，經檢察官提起公訴（97年度偵字第10587
號），被告於本院審理中，就被訴事實為有罪之陳述，經本院告
知簡式審判程序意旨，並聽取公訴人及被告之意見後，本院裁定
依簡式審判程序審理，判決如下：
    主    文
乙○○攜帶兇器於夜間侵入住宅竊盜，累犯，處有期徒刑玖月，
扣案之大型破壞鉗壹支及鐵絲壹條均沒收。
    犯罪事實
一、乙○○前因施用毒品案件，經本院以93年度訴字第1132號判
    決判處有期徒刑1 年2 月確定，又因施用毒品案件，經本院
    以93年度易字第1591號判決判處有期徒刑1 年2 月確定，該
    2 罪後定應執行有期徒刑2 年；又曾因施用毒品案件，經本
    院以94年度訴字第718 號判決判處有期徒刑1 年2 月確定，
    再因竊盜案件，經本院以94年度簡字第2752號判決判處有期
    徒刑4 月確定，該2 罪減刑後定應執行有期徒刑8 月；上開
    之罪接續執行，甫於民國96年8 月31日縮刑期滿執行完畢。
二、乙○○於97年5 月5 日凌晨1 時15分許，騎乘其所有之捷安
    特自行車前往臺北市○○路○ 段23巷16號附近，竟意圖為自
    己不法之所有，基於竊盜之犯意，先將上開自行車停放在某
    暗巷內，再攜帶其所有客觀上足以威脅人之生命、身體安全
    並可供兇器使用之大型破壞鉗1 支、鐵絲1 條，徒步前往上
    址公寓，先以前揭鐵絲插入1 樓鐵門之鑰匙孔內開啟該門，
    而於夜間侵入公寓樓下之樓梯間住宅，再以前揭破壞鉗剪斷
    甲○○所有停放在該處之小型折疊式腳踏車（車身號碼：Ｚ0
    00000000號）上之鎖鍊（毀損部分未據告訴），而竊取該腳
    踏車得手，其旋即騎乘該甫竊得之腳踏車逃離現場，然適為
    在該址附近另案執行埋伏勤務之便衣員警發覺其前後騎乘之
    車輛不同，而向前欲攔停盤查，乙○○卻加速逃逸，惟仍在
    巷口處為前來支援之員警圍捕查獲，並扣得上開其所有用以
    行竊之大型破壞鉗1 支、鐵絲1 條，始知上情。
三、案經甲○○訴由臺北市政府警察局中正第一分局報請臺灣臺
    北地方法院檢察署檢察官偵查起訴。
    理    由
一、程序部分：本件被告乙○○所犯係死刑、無期徒刑或最輕本
    刑為3 年以上有期徒刑以外之罪，其於審理中就被訴事實為
    有罪之陳述，經本院告知簡式審判程序之旨，並聽取當事人
    意見後，本院遂依刑事訴訟法第284 條之1 、第273 條之1
    第1 項規定裁定進行簡式審判程序，合先敘明。
二、上開事實，業據被告於本院審理程序中坦承不諱，核與證人
    即被害人甲○○於警詢中證述之腳踏車失竊情節相符，並有
    扣案之上開大型破壞鉗1 支及鐵絲1 條為憑，且有贓物認領
    保管單、搜索扣押筆錄、查獲現場照片等件在卷可稽，是被
    告上開任意性之自白核與事實相符而可採信，本案事證明確
    ，被告之犯行堪以認定，自應依法論科。
三、按刑法第321 條第1 項第1 款之夜間侵入住宅竊盜罪，其所
    謂「住宅」，乃指人類日常居住之場所而言，公寓亦屬之。
    至公寓樓下之「樓梯間」，雖僅供各住戶出入通行，然就公
    寓之整體而言，該樓梯間為該公寓之一部分，而與該公寓有
    密切不可分之關係，故於夜間侵入公寓樓下之樓梯間竊盜，
    難謂無同時妨害居住安全之情形，自應成立刑法第321 條第
    1 項第1 款於夜間侵入住宅竊盜罪，最高法院76年台上字第
    2972號判例意旨參照。又按刑法第321 條第1 項第3 款之攜
    帶兇器竊盜罪，係以行為人攜帶兇器竊盜為其加重條件，此
    所謂兇器，其種類並無限制，凡客觀上足對人之生命、身體
    、安全構成威脅，具有危險性之兇器均屬之，且祇須行竊時
    攜帶此種具有危險性之兇器為已足，並不以攜帶之初有行兇
    之意圖為必要，同院79年台上字第5253號判例可茲為憑。查
    本件被告於凌晨持質地堅硬、堪稱銳利之大型破壞鉗及鐵絲
    （見偵卷第21頁照片）侵入上址公寓之1 樓樓梯間內竊取鎖
    在該處之腳踏車得手，參照上開說明，其所持用之工具客觀
    上係具有危險性之兇器無疑，且其係於夜間侵入他人住宅甚
    明，是核被告所為，係犯刑法第321 條第1 項第1 款、第3
    款之攜帶兇器於夜間侵入住宅竊盜罪。
四、查被告前因施用毒品案件，經本院以93年度訴字第1132號判
    決判處有期徒刑1 年2 月確定，又因施用毒品案件，經本院
    以93年度易字第1591號判決判處有期徒刑1 年2 月確定，該
    2 罪後定應執行有期徒刑2 年；又曾因施用毒品案件，經本
    院以94年度訴字第718 號判決判處有期徒刑1 年2 月確定，
    再因竊盜案件，經本院以94年度簡字第2752號判決判處有期
    徒刑4 月確定，該2 罪減刑後定應執行有期徒刑8 月；上開
    之罪接續執行，於96年8 月31日縮刑期滿執行完畢，此有臺
    灣高等法院被告前案紀錄表1 件附卷可參，其於5 年內故意
    再犯本件最重為有期徒刑以上之罪，為累犯，應依刑法第47
    條第1 項之規定加重其刑。
五、又按所謂攜帶兇器之「攜帶」，係指客觀上得隨時持用而足
    以立即造成他人生命、身體、安全上之危險之攜持挾帶行為
    ，此見諸上開最高法院判例所揭示之加重意旨即明；查被告
    當日係將上開大型破壞鉗、鐵絲以外之扣案物（包含側背包
    、手電筒、黃色尖嘴鉗等工具，詳如偵卷第15頁警製扣押物
    品目錄表及第21頁扣案物照片）鎖在其原騎乘之自行車上並
    停在附近巷子，再手持大型破壞鉗及鐵絲前往上址公寓樓梯
    間行竊，此業據被告於本院審理中供述甚詳，核與其警偵訊
    所述本件行竊時所用之物相符，本院亦查無其他積極證據證
    明被告此部分所言不實，則被告顯然並非隨時得以持用停放
    在他處之自行車上之尖嘴鉗等物因而將造成對他人之危險，
    此部分自非法所言之攜帶兇器，公訴檢察官就此部分之主張
    ，容有誤會，附此敘明。
六、爰審酌被告正值青壯，竟不思進取，竊取他人之物欲將之變
    賣，蔑視他人之財產權，且屢有竊盜之前案紀錄，仍不思悔
    改，惟尚知坦承犯行，態度非劣，且所竊得之物，已交由被
    害人甲○○領回，此有贓物認領保管單為據，犯罪所造成之
    損害不大，暨其素行、生活狀況、犯罪之動機、目的、手段
    等一切情狀，認公訴檢察官具體求處之有期徒刑1 年2 月尚
    屬過重，被告請求求處有期徒刑7 月亦屬過輕，爰量處如主
    文所示之刑。另扣案之大型破壞鉗1 支、鐵絲1 條，為被告
    所有且係供其犯罪所用之物，此業據被告供陳在卷，爰依刑
    法第38條第1 項第2 款併予宣告沒收，至於其他黃色尖嘴鉗
    、粉紅色小型破壞鉗等物（詳如上開扣押物品目錄表），均
    無證據證明與本案有關，又非違禁物，別無法定應沒收之事
    由存在，故不併予沒收，併此指明。
據上論斷，應依刑事訴訟法第284 條之1 、第273 條之1 第1 項
、第299 條第1 項前段，刑法第321 條第1 項第1 款、第3 款、
第47條第1 項、第38條第1 項第2 款，判決如主文。
本案經檢察官林冠佑到庭執行職務。
中    華    民    國    97    年    9     月    25    日
                  刑事第五庭  法  官  吳勇毅
以上正本證明與原本無異。
如不服本判決，應於判決送達後10日內向本院提出上訴狀（應附
繕本），其未敘述上訴理由者，應於上訴期間屆滿後20日內補提
理由書狀於本院。
告訴人或被害人如對於本判決不服者，應具備理由請求檢察官上
訴，其上訴期間之計算係以檢察官收受判決正本之日期為準。
                              書記官  游秀珠
中    華    民    國    97    年    9     月    25    日
附錄本案論罪科刑法條全文：
中華民國刑法第321條（加重竊盜罪）
犯竊盜罪而有左列情形之一者，處6 月以上、5 年以下有期徒刑
：
一  於夜間侵入住宅或有人居住之建築物、船艦或隱匿其內而犯
    之者。
二  毀越門扇、牆垣或其他安全設備而犯之者。
三  攜帶兇器而犯之者。
四  結夥三人以上而犯之者。
五  乘火災、水災或其他災害之際而犯之者。
六  在車站或埠頭而犯之者。
前項之未遂犯罰之。


司法院資訊處製作；財團法人民間司法改革基金會備份。
